臺灣臺北地方法院刑事判決
110年度審簡上字第104號
上  訴  人  臺灣臺北地方檢察署檢察官
上  訴  人  
即  被  告  EKO WIWIK SETIONINGSIH（中文姓名：薇薇）  



上列上訴人因被告過失傷害案件，不服本院於民國110年3月31日
所為110年度審簡字第548號第一審刑事簡易判決（起訴案號：10
9年度偵字第27212號），提起上訴，本院管轄之第二審合議庭判
決如下：
    主  文
上訴駁回。
    事實及理由
一、本案經本院合議庭審理結果，認原審簡易判決以上訴人即被
    告EKO WIWIK SETIONINGSIH係犯刑法第284條前段之過失傷
    害罪，量處有期徒刑4月，如易科罰金，以新臺幣（下同）1
    ,000元折算1日，其認事用法及量刑均無不當，應予維持。
    除證據部分補充「天主教耕莘醫療財團法人耕莘醫院110年5
    月27日耕醫病歷字第1100003756號函（見本院110年度審簡
    上字第104號卷【下稱審簡上字卷】第61頁）」、「被告於
    本院準備程序時之自白（見審簡上字卷第141頁）」外，餘
    均引用原審判決書所載之事實、證據及理由（如附件）。又
    被告為合法申請來臺居留、擔任○○○○○之印尼籍人士，有卷
    附移工查詢系統資料可佐（見臺灣臺北地方檢察署109年度
    偵字第27212號卷第69、119至120頁），被告亦於本院審理
    時陳稱：其合法居留期限為民國111年2月，現於○○工作等語
    （見審簡上字卷第164頁），足認被告目前為合法居留，且
    有正當工作，本院審酌上情，兼衡被告所犯並非暴力犯罪或
    重大犯罪，其經此教訓，當知警惕，是認尚無諭知於刑之執
    行完畢或赦免後驅逐出境之必要，附此敘明。 
二、檢察官上訴意旨略以：本件被害人李淑珍所受傷勢嚴重，至
    今仍需家人費心看顧，且被告迄未與被害人達成和解，犯後
    態度不佳，原審僅判處被告有期徒刑4月，容非妥適等語。
三、被告上訴意旨略以：原審判決量刑過重，我有意願要與告訴
    人及其家人和解，我願意另外再賠償新臺幣（下同）6萬元
    等語。
四、駁回上訴之理由：
  ㈠按關於刑之量定，係實體法上賦予法院得為自由裁量之事項
    ，苟已斟酌刑法第57條各款所列情狀而未逾越法定刑度，不
    得遽指為違法，且在同一犯罪事實與情節，如別無其他加重
    或減輕之原因，下級審量定之刑，亦無過重或失輕之不當情
    形，則上級審法院對下級審法院之職權行使，原則上應予尊
    重（最高法院72年台上字第6696號判例意旨參照）。倘其未
    有逾越法律所規定之範圍，或濫用其權限，即不得任意指摘
    為違法，以為上訴之理由（最高法院75年台上字第7033號判
    決意旨參照）。又刑法第59條之酌量減輕其刑，必於犯罪之
    情狀，在客觀上足以引起一般同情，認為即予宣告法定最低
    刑期，猶嫌過重者，始有其適用。
  ㈡經查，原審認本案事證明確，並審酌被告之生活狀況、智識
    程度、犯罪後坦承犯行之態度、被害人所受損害、雙方因金
    額認知差距致未能和解等一切情狀，量處有期徒刑4月，及
    諭知易科罰金標準等情，顯已具體審酌刑法第57條各款所列
    情形，為科刑輕重標準之綜合考量，其量定之刑罰，客觀上
    並未逾越法定刑度，亦與罪刑相當原則無悖，難認有逾越法
    律所規定之範圍，或濫用其裁量權限之違法情形。而被告以
    「上訴審法院改判較輕刑度或宣告緩刑為前提，始願先行賠
    付6萬元」為和解條件，仍與告訴人「僅願接受被告賠付6萬
    元做為民事損害求償總額之部分填補，且不同意法院宣告緩
    刑」之方案尚有差距而仍未達成和解或先行賠償，難認量刑
    基礎有何變更，是以原審既已充分審酌被告過失情節之輕重
    、被害人所受傷勢程度、被告尚未與告訴人達成和解及賠償
    損失各節，檢察官與被告復未再提出足以證明原審量刑有何
    不妥之處之具體新事證，其等上訴均無理由，俱應駁回。
據上論斷，應依刑事訴訟法第455條之1第1項、第3項、第368條
、第373條，判決如主文。
本案經檢察官王文成提起公訴，檢察官陳韻如提起上訴，檢察官
邱曉華到庭執行職務。
中　　華　　民　　國　　110 　年　　11　　月　　29　　日
                  刑事第二十庭  審判長法  官  洪英花
                                      法  官  宋恩同
                                      法  官  賴鵬年
以上正本證明與原本無異。
不得上訴。
                                      書記官　萬可欣
中　　華　　民　　國　　110 　年　　11　　月　　29　　日
附件：
臺灣臺北地方法院刑事簡易判決
110年度審簡字第548號
公  訴  人  臺灣臺北地方檢察署檢察官
被      告  EKO WIWIK SETIONINGSIH（○○籍）　
                    女（民國00年0月00日生）
　　　　　　　　　  身分證統一編號：B0000000號
　　　　　　　　　  住○○市○○區○○路0段000號0樓
選任辯護人  張琇惠律師（法扶律師）
上列被告因過失傷害案件，經檢察官提起公訴(109年度偵字第27
212號)，因被告於審理中經訊問後自白犯罪，本院裁定改行簡易
程序（110年度審易字第228號），逕以簡易判決處刑如下：
    主  文
EKO WIWIK SETIONINGSIH犯過失傷害罪，處有期徒刑肆月，如易
科罰金，以新臺幣壹仟元折算壹日。
    事實及理由
一、本件犯罪事實及證明犯罪事實之證據方法並其證據，除證據
    部分增加被告EKO WIWIK SETIONINGSIH於本院之自白外，其
    餘均引用檢察官起訴書之記載（如附件）。
二、核被告EKO WIWIK SETIONINGSIH所為，係犯刑法第284條前
    段之過失傷害罪。爰審酌被告之生活狀況、智識程度、犯罪
    後態度、告訴人所受損害、雙方因金額認知差距致未能和解
    等一切情狀，量處如主文所示之刑，並諭知得易科罰金併其
    折算標準。
三、依刑事訴訟法第449條第2項、第3項、第454條第2項，刑法
    第284條前段、第41條第1項前段、刑法施行法第1條之1第1
    項，逕以簡易判決處如主文所示之刑。
本案經檢察官陳韻如到庭執行職務。
中　　華　　民　　國　　110 　年　　3 　　月　　31　　日
　　　　　　　　刑事第二十一庭  法　官  呂政燁
以上正本證明與原本無異。 
如不服本判決應於收受送達後20日內向本院提出上訴書狀，並應
敘述具體理由；其未敘述上訴理由者，應於上訴期間屆滿後20日
內向本院補提理由書（均須按他造當事人之人數附繕本）「切勿
逕送上級法院」。告訴人或被害人如對於本判決不服者，應具備
理由請求檢察官上訴，其上訴期間之計算係以檢察官收受判決正
本之日期為準。 
中　　華　　民　　國　　110 　年　　3 　　月　　31　　日
附錄本案所犯法條全文：
刑法第284條(過失傷害罪)
因過失傷害人者，處1年以下有期徒刑、拘役或10萬元以下罰金
；致重傷者，處3年以下有期徒刑、拘役或30萬元以下罰金。
附件：
臺灣臺北地方檢察署檢察官起訴書
                                    109年度偵字第27212號
　　被　　　告　EKO WIWIK SETIONINGSIH（○○籍人士）
　　　　　　　　　　　　女　00歲（民國00年0月00日生）
　　　　　　　　　　　　在中華民國境內連絡地址：○○市○
　　　　　　　　　　　　　○區○○路0段000號0樓
　　　　　　　　　　　　護照號碼：M0000000號
上列被告因過失傷害案件，業經偵查終結，認應該提起公訴，茲
將犯罪事實及證據並所犯法條分敘如下：
　　　　犯罪事實
一、EKO WIWIK SETIONINGSIH係址設○○市○○區○○路000巷0號「○○
    老人養護中心」之看護人員，於照護罹患極重度失智症之李
    淑珍時，本應隨時注意李淑珍之狀況，並為必要之輔助措施
    ，而依當時情形，又無不能注意之情事，竟疏於注意，於民
    國109年6月19日凌晨0時54分，將李淑珍病床之護欄放下並
    協助李淑珍就寢後，疏未將該護欄拉起固定即離開看護房，
    致使李淑珍於同日凌晨2時8分許，不慎自床上跌落地面，因
    而受有蜘蛛膜下腔出血、硬腦膜下血腫、頭部前額撕裂傷等
    傷害。嗣李淑珍之女林怡華發覺李淑珍受傷後報警處理，經
    警查悉上情。
二、案經林怡華訴由新北市政府警察局新店分局報告偵辦。
　　　　證據並所犯法條
一、證據清單及待證事實：
編號 證　據　清　單 待　證　事　實　　　 1 被告EKO WIWIK SETIONINGSIH於警詢及偵查中之自白。 坦承全部犯罪事實。 2 告訴人林怡華於警詢中之指訴。 證明因被害人李淑珍重度失智，而委請○○老人養護中心照護被害人之事實。 3 證人即○○老人養護中心主任高祥睿於警詢中之證述。 證明被告為案發當時照護被害人之看護人員，且被告於事故發生後僅自行處理被害人傷勢，而未立即依照○○老人養護中心之意外事件處理流程通報護理師評估處理之事實。 4 證人即○○老人養護中心護理師周雅婷、黃瓊香於偵查中之證述。 證明仲介公司及○○老人養護中心之主任、護理長均有教導被告基本照護概念，且被告事故發生後未立即依照○○老人養護中心之意外事件處理流程通報護理師評估處理，遲至證人黃瓊香於109年6月19日上午8時許交班始知悉被害人受傷之事實。 5 臺灣臺北地方法院107年度監宣字第728號民事裁定1份。 ⑴證明告訴人為被害人之監護人之事實。 ⑵證明被害人因失智症致其記憶力與認知功能明顯退化，為極重度失智症程度，其障礙令其自我照顧及與外界互動溝通行為嚴重缺損之事實。 6 現場監視器畫面光碟1片暨監視器畫面截圖照片3張及本署勘驗筆錄1份。 證明被告於109年6月19日凌晨0時54分將被害人病床之護欄放下並協助被害人就寢後，未將該護欄拉起固定即離開看護房，嗣被害人於同日凌晨2時8分許，因床緣護欄未拉起固定，從床上跌落地面之事實。 7 天主教耕莘醫療財團法人耕莘醫院乙種診斷證明書1份、被害人受傷照片4張。 證明被害人受有蜘蛛膜下腔出血、硬腦膜下血腫、頭部前額撕裂傷等傷害之事實。 
二、核被告所為，係犯刑法第284條前段之過失傷害罪嫌。
三、依刑事訴訟法第251條第1項提起公訴。
　　此　致
臺灣臺北地方法院
中　　華　　民　　國　 110　　年　　1 　　月　　26　　日
　　　　　　　　　　　　　檢　察　官　　王文成
本件正本證明與原本無異 
中　　華　　民　　國　 110　　年　　2 　　月　　 4　　日
　　　　　　　　　　　　　書　記　官　　陳瑞和